臺灣桃園地方法院民事裁定　　　　　　 100年度小上字第38號
上　訴　人　吳東明
被上訴人　　莊博文
上列當事人間請求損害賠償事件，上訴人對於中華民國100 年7
月12日本院中壢簡易庭100 年度壢小字第465 號第一審判決提起
上訴，本院裁定如下：
    主  文
上訴駁回。
第二審訴訟費用新臺幣壹仟伍佰元由上訴人負擔。
    理  由
一、本件上訴意旨略以：上訴人與被上訴人素無冤仇，更無故意
    侵害被上訴人權利，奈何本件連環車禍，因受其他車輛牽累
    而撞擊被上訴人之車輛，實非上訴人之過失，退步而言，被
    上訴人亦因未保持安全距離而與有過失，原審判決卻未對被
    上訴人過失部分為詳究，顯有違法令。又被上訴人所提估價
    單，部分品項之內容難以辨識，且經其他修車廠檢視，各該
    品項之價錢亦哄抬不實，上訴人撞擊被上訴人車輛後方，不
    及於車體，上訴人僅需就該估價單所示品項9 、10、11、15
    、20、21、22、23部分賠償，原審卻令上訴人給付全部品項
    之修復費用，顯然無據，況該車輛後方受損部分得以鈑金修
    補，無需更換新品，被上訴人悉以新品更換致價額過高，上
    訴人願依保險公司及車行之處理原則賠償被上訴人新臺幣（
    下同）15,000元，無奈被上訴人獅子大開口。是原審判決未
    衡量被上訴人與有過失，且被上訴人提出估價單內容不實，
    有違背法令情事，為此，爰提起上訴，並聲明：(一)原判決廢
    棄。(二)被上訴人在第一審之訴駁回。
二、按對於小額程序第一審判決提起上訴，非以其違背法令為理
    由，不得為之，民事訴訟法第436 條之24第2 項定有明文，
    而依同法第436 條之25規定，小額訴訟之上訴狀內應記載上
    訴理由，表明：(一)、原判決所違背之法令及其具體內容；(二)
    、依訴訟資料可認為原判決有違背法令之具體事實。是當事
    人對於小額程序第一審判決提起上訴，如依民事訴訟法第43
    6 條之32第2 項準用同法第468 條規定，以判決不適用法規
    或適用法規不當為理由時，其上訴狀或理由書應有具體之指
    摘，並揭示該法規之條項或其內容，若係成文法以外之法則
    ，應揭示該法則之旨趣，倘為司法院之解釋或最高法院之判
    例，則應揭示該判解之字號或其內容；如依民事訴訟法第43
    6 條之32第2 項準用同法第469 條第1 款至第5 款所列各款
    情形為理由時，其上訴狀或理由書，應揭示合於該條款之事
    實，上訴狀或理由書如未依此項方法表明，或其所表明者，
    顯與上開法條規定之情形不相合時，即難認為已對原判決違
    背法令有具體之指摘，其上訴自難認為合法（最高法院71年
    度台上字第314 號判例意旨參照）。
三、經查，本件被上訴人是否與有過失及上訴人應賠償之數額等
    節，為上訴人於原審已提出之攻擊防禦方法，上訴人就原審
    依內政部警政署國道公路警察局第一警察隊100 年2 月23日
    公警一交字第1000101233號函附交通事故資料，及上訴人於
    原審中未爭執之估價單所為判決，並未表明該判決有何不適
    用法規、適用法規不當，或有何民事訴訟法第469 條第1 款
    至第5 款之事實，揆諸首揭規定及說明，本件上訴人之上訴
    狀所載上訴理由，難認已依法具體表明原審判決如何違背法
    令，是其上訴並非合法，應予駁回。
四、末按，法院為訴訟費用之裁判時，應確定其費用額，民事訴
    訟法第436 條之32第1 項準用第436 條之19第1 項定有明文
    。查本件上訴人應負擔之第二審訴訟費用確定為1,500 元，
    爰裁定如主文第2 項所示。
五、據上論結，本件上訴為不合法，依民事訴訟法第436 條之32
    第1 項、第2 項、第436 條之19第1 項、第444 條第1 項前
    段、第95條、第78條，裁定如主文。
中    華    民    國   100    年    9     月    21    日
                  民事第一庭   審判長法  官  郭琇玲
                                     法  官  邱璿如
                                     法  官  莊佩
正本係照原本作成。
本裁定不得抗告。
中    華    民    國   100    年    9     月    21    日
                                     書記官  黃澧